# 陈版：关于坏账准备的递延所得税资产是否确认？

提问人：ldm520 时间：2012-05-14 14:39:07
目前坏账准备的递延所得税资产的确认是如何把握的？是基于谨慎性原则全部不确认，还是应收账款的可以确认其他应收款的不确认、还是预计未来难以取得确切证据证明损失的不确认？未来难以取得确切证据证明损失的如何判断呢，未来毕竟没有到来啊

回答人：chenyiwei
可参考《计学撮要》的所得税会计部分的第一个问题。除了递延所得税资产确认应满足的一般条件外，关键看将来转为事实损失时是否可提供充分、确凿的税前扣除证据，确保坏帐损失可获准税前扣除。